臺灣橋頭地方法院民事判決
                                   110年度橋簡字第1015號
原      告  良京實業股份有限公司

法定代理人  平川秀一郎

訴訟代理人  林郁婷  
            陳慧凱  
            李禹靚  
被      告  劉煙全  
上列當事人間請求清償債務事件，經臺灣臺北地方法院裁定移送
前來，本院於民國111 年2 月22日言詞辯論終結，判決如下：
    主      文
被告應給付原告新臺幣壹拾萬玖仟零肆拾肆元，及其中新臺幣玖
萬捌仟伍佰零捌元自民國九十五年十二月十三日起至清償日止，
按週年利率百分之十五計算之利息；暨自民國九十六年一月十一
日起至民國一百零四年八月三十一日止，逾期在六個月以內者，
按上開利率百分之十、逾期超過六個月者，按上開利率百分之二
十計算之違約金。
被告應給付原告新臺幣貳萬壹仟伍佰貳拾元，及其中新臺幣壹萬
玖仟肆佰肆拾元自民國九十五年十二月十三日起至民國一百零四
年八月三十一日止，按週年利率百分之十九點七一；暨自民國一
百零四年九月一日起至清償日止，按週年利率百分之十五計算之
利息。
訴訟費用新臺幣壹仟肆佰肆拾元由被告負擔。
本判決得假執行。但被告如以新臺幣壹拾參萬零伍佰陸拾肆元整
元為原告預供擔保，免為假執行。
    事實及理由
一、原告主張：（一）被告前向訴外人泛亞商業銀行股份有限公
    司（嗣更名為寶華商業銀行股份有限公司，下稱寶華銀行）
    申請小額循環信用貸款，並領取魔力現金卡使用，約定借款
    額度最高以新臺幣（下同）200,000 元為限，借款動用期間
    自核准日起算，為期1 年，期滿30日前，如不為書面反對之
    意思表示並經審核同意者，得以同一內容繼續延長1 年，不
    另換約，借款利率自核貸日起1 個月內以固定利率9.99% 計
    算，期滿後以固定利率15% 計算，按日計息，自借款日起，
    每月15日為最終繳款日，應繳足最低繳款金額，如未依約繳
    款，即視為全部到期，應1 次清償債務，並按貸款總餘額自
    應償還日起，逾期在6 個月以內者，按上開利率10% ，逾期
    超過6 個月者，按上開利率20% 計付違約金。詎被告自民國
    95年12月9 日起即未依約繳款，尚積欠本金98,505、利息10
    ,536元，共109,044 元未清償。（二）被告前向寶華銀行申
    領信用卡使用，依約被告得持卡至特約商店記帳消費，並應
    於當期繳款截止日前清償帳款，若未於每月繳款截止日前繳
    付所定最低應繳金額，應自各筆帳款入帳日起按週年利率19
    .71%計付循環信用利息。詎被告自95年12月9 日起即未依約
    繳款，尚積欠本金19,440元、利息2,080 元，共21,520元未
    償。而寶華銀行業於97年4 月29日將上開債權讓與原告，並
    依法於同日公告，爰依小額循環信用貸款契約、信用卡契約
    及債權讓與之法律關係提起本訴。聲明：如主文第1 項及第
    2 項所示。
二、被告則以：伊在泛亞銀行只有申請信用卡，申請書得簽名係
    伊的沒錯，伊只記得有向中華銀行申請過現金卡，伊沒有從
    泛亞銀行提領過錢，都是信用卡簽帳，忘記有無申請現金卡
    撥入中華銀行的帳戶等語。
三、查原告主張之前揭事實，業據提出現金卡及信用卡申請書、
    現金卡約定書、循環信用貸款契約、分攤表、股份有限公司
    變更登記表、債權讓與證明書、債權讓與公告、協議書、泛
    亞商業銀行簡便融資契約登錄解除單、寶華銀行金往來明細
    查詢單、融資相關主檔內容變更登錄單、解約查詢單、一般
    訪款往來明細答詢及債權資料移交簽收單為證（臺灣臺北地
    方法院110 年度北簡字第14670 號卷第9 至26頁、本院卷第
    41至44、49至57、83至89頁），並有星展（台灣）商業銀行
    資訊與營運處111 年1 月19日（111 ）消金作服字第042 號
    函文所附存摺存款往來明細查詢報表及一般放款往來明細答
    詢在卷可憑（見本院卷第71至75頁），經核與其所述相符；
    而被告空言泛稱其只有申請信用卡云云，並未提出任何證據
    以實其說，復觀諸現金卡及信用卡申請書中勾選申請卡別欄
    位中，確係勾選「現金卡」、「VISA信用卡」、申請代償或
    撥入指定帳戶，指定撥款帳戶銀行為中華銀行，又被告自承
    簽名是伊的沒錯，自堪認被告確係同時申請現金卡及信用卡
    ，並申請現金卡撥入中華銀行的帳戶，被告所辯並無可採，
    是本院依上開調查證據之結果，認原告主張之事實為真。從
    而，原告依小額循環信用貸款契約、信用卡契約及債權讓與
    之法律關係，請求被告給付主文第1 項及第2 項所示之金額
    、利息及違約金，為有理由，應予准許。
四、本件係就民事訴訟法第427 條訴訟適用簡易程序所為被告敗
    訴之判決，應依同法第389 條第1 項第3 款規定，依職權宣
    告假執行。另依同法第436 條第2 項、第392 條第2 項規定
    ，依職權宣告被告如預供擔保，免為假執行。
五、本件事證已臻明確，兩造其餘主張與攻擊防禦方法及所提證
    據，經核與判決之結果不生影響，爰不另一一論述，併此敘
    明。
六、訴訟費用負擔之依據：民事訴訟法第78條。
中　　華　　民　　國　 111　　年　　3 　　月　　11　　日
                  橋頭簡易庭  法      官  郭育秀
以上正本係照原本作成。
如不服本判決，應於送達後20日內，向本院提出上訴狀並表明上
訴理由，如於本判決宣示後送達前提起上訴者，應於判決送達後
20日內補提上訴理由書（須附繕本）。
中　　華　　民　　國　 111　　年　　3 　　月　　11　　日
                              書  記  官  塗蕙如
訴訟費用計算式：
裁判費（新臺幣）   1,440元
合計               1,440元